臺灣高等法院臺中分院刑事判決　　　100年度交上易字第789號
上　訴　人
即　被　告　段秋郎
上列上訴人因公共危險案件，不服臺灣苗栗地方法院100年度交
易字第95號中華民國100年5月17日第一審判決（起訴案號：臺灣
苗栗地方法院檢察署100年度偵字第1251號），提起上訴，本院
判決如下：
    主    文
上訴駁回。
    理    由
一、按依刑事訴訟法第350條、第361條、第362條、第367條規定
    ，不服地方法院之第一審判決而上訴者，須提出上訴書狀，
    並應敘述具體理由，為上訴必備之程式；其所提出之書狀未
    敘述上訴理由，或僅曾以言詞陳述上訴理由者，均應於上訴
    期間屆滿後20日內補提理由書於第一審法院。第一審法院經
    形式審查，認逾期未補提上訴理由者，應定期間先命補正；
    逾期未補正者，為上訴不合法律上之程式，應以裁定駁回。
    倘已提出上訴理由，但所提非屬具體理由者，則由第二審法
    院以上訴不合法律上之程式，判決駁回。而所謂具體理由，
    必係依據卷內既有訴訟資料或提出新事證，指摘或表明第一
    審判決有何採證認事、用法或量刑等足以影響判決本旨之不
    當或違法，而構成應予撤銷之具體事由，始克當之（例如：
    依憑證據法則具體指出所採證據何以不具證據能力，或依憑
    卷證資料，明確指出所為證據證明力之判斷如何違背經驗、
    論理法則）；倘僅泛言原判決認定事實錯誤、違背法令、量
    刑失之過重或輕縱，而未依上揭意旨指出具體事由，或形式
    上雖已指出具體事由，然該事由縱使屬實，亦不足以認為原
    判決有何不當或違法者（例如：對不具有調查必要性之證據
    ，法院未依聲請調查亦未說明理由，或援用證據不當，但除
    去該證據仍應為同一事實之認定），皆難謂係具體理由，俾
    與第二審上訴制度旨在請求第二審法院撤銷、變更第一審不
    當或違法之判決，以實現個案救濟之立法目的相契合，並節
    制濫行上訴（最高法院97年度臺上字第892號刑事判決意旨
    參照）。
二、上訴人即被告段秋郎（下稱被告）不服原審判決提起上訴，
    其上訴理由狀略謂：被告酒駕第5次，原審判決有期徒刑7月
    太重，被告於民國97年8月18日因觸犯公共危險罪執行完畢
    後，即甚少接觸酒類，本次於100年2月1日係逢農曆過年小
    年夜，親朋好友重聚，盛情難卻，經不住勸酒及一時興起，
    而貪杯，致鑄成本案之錯誤，實屬不該，被告事後甚為後悔
    ，且被告目前在大千醫院進行酒精依賴診治中，請庭上從輕
    發落云云。
三、惟按量刑輕重係屬事實審法院得依職權自由裁量之事項，茍
    已斟酌刑法第57條各款所列情狀而未逾法定刑度，即不得遽
    指為違法；且在同一犯罪事實與情節，如別無其他加重或減
    輕之原因，下級審量定之刑，亦無過重或失輕之不當情形，
    則上級審法院對下級審法院之職權行使，原則上應予尊重（
    最高法院72年臺上字第6696號、75年臺上字第7033號判例及
    85年度臺上字第2446號判決意旨參照）。查，被告對原審判
    決採用證據、認定事實及適用法律等節均不爭執，而原審判
    決理由已詳予載明被告於本案酒後駕車觸犯公共危險罪之前
    ，已有4次相同之酒後駕車犯罪之前科紀錄，其最近1次，經
    原審法院於民國96年9月21日以96年度交易字第112號判決，
    判處有期徒刑6月並確定，於97年8月18日因縮刑期滿執行完
    畢，本案犯罪屬累犯，應依刑法第47條第1項之規定加重其
    刑，並審酌被告不知悔改，無視政府在各報章媒體一再宣導
    酒後不開車，開車不喝酒，罔顧用路人之行車安全，再次酒
    後無照駕車，顯然諭知得易科罰金之刑，已無法遏阻其一犯
    再犯，其既不願改過自新，量刑自不宜過輕，及犯後能坦白
    承認等一切情狀，而量處有期徒刑7月等情，顯已注意適用
    刑法第57條之規定，尚無違誤。且依被告之前案資料顯示，
    其自93年起已經有4次因酒後駕車為法院處刑，最近1次酒後
    駕車犯行，尚且入監執行，竟仍無視法律禁止酒後駕車之禁
    令，復第5次為相同之犯行，且本案查獲時被告之酒精濃度
    非低，高達每公升0.87毫克，顯見其長期無視自身暨其他道
    路使用人之人身安全，恣意而為，若不予被告較嚴厲之刑罰
    責難以資警惕，將無異繼續容任其危害公眾使用道路之人身
    安全，再者被告前次酒後駕車犯罪，已經被判處有期徒刑6
    月，則原審就本案犯行判處被告有期徒刑7月，符合「罰當
    其罪」之原則，並無輕重失衡之情形。至被告於本案後是否
    就醫診治戒酒，對其本案犯罪行為之量刑尚不生直接影響，
    併予敘明。
四、綜上所述，被告之上訴理由，不能認係依據卷內訴訟資料指
    摘或表明第一審判決有何採證、認事、用法或量刑等足以影
    響判決本旨之不當或違法，而構成應予撤銷之具體事由，僅
    徒憑己意請求從輕量刑，難謂上訴適法，其上訴自屬違背法
    律上之程式，爰不經辯論，駁回其上訴。
據上論斷，應依刑事訴訟法第367條前段、第372條，判決如主文
。
中    華    民    國   100    年    7     月    1     日
            刑事第五庭  審判長法  官  趙  春  碧
                              法  官  林  宜  民
                              法  官  賴  恭  利
上列正本證明與原本無異。
不得上訴。
                              書記官  林  育  萱
中    華    民    國   100    年    7     月    1     日